Minutes et répertoires du notaire Louis GUYON, 27 novembre 1839 - 14 février 1862 (étude XXII)
Archives nationales
Minutes et répertoires du notaire Louis GUYON (étude XXII)
27 novembre 1839 - 14 février 1862
MC/ET/XXII/325 - MC/ET/XXII/429, MC/RE/XXII/20 - MC/RE/XXII/22
Étude notariale XXII (Paris; 1769-....); Guyon, Louis
n ml
Archives nationales de France
Minutes et répertoires: la loi 2008-696 du 15 juillet 2008 relative aux archives a fixé à 75 ans à compter de la date de l'acte, ou à 25 ans à compter de la date du décès de l'intéressé si ce délai est plus bref, le délai de communication des minutes et répertoires des notaires; ce délai est porté à 100 ans à compter de la date de l'acte si le document se rapporte à un mineur (code du Patrimoine, articles L213-2, 4e d et 5e).
Autres documents de l'étude (dossiers de clients, comptabilité...): s'agissant d'archives privées, ces documents sont communicables selon les modalités fixées par le déposant ou le donateur.
Certains documents ne sont pas accessibles en raison de leur mauvais état de conservation.
Versement
Accès aux instruments de recherche de tous les notaires de l’étude XXII
Archives de l'étude XXII
- Minutes de Louis GUYON, 27 novembre 1839 - 14 février 1862; MC/ET/XXII/325 - MC/ET/XXII/429
  - Minutes. 1839, 27 novembre - décembre, 27 novembre - décembre 1839; MC/ET/XXII/325
    Informations concernant le classement:
    Le niveau inférieur de description, quand il existe, correspond aux minutes d'actes. Toutes les minutes ne sont pas forcément décrites une à une. Les descriptions de ces minutes sont plus ou moins détaillées.
  - Minutes. 1840, janvier - mars, janvier - mars 1840; MC/ET/XXII/326
  - Minutes. 1840, avril - mai, avril - mai 1840; MC/ET/XXII/327/A
    Ancienne(s) cote(s):
    ET/XXII/327
  - Minutes. 1840, juin - juillet, juin - juillet 1840; MC/ET/XXII/327/B
  - Minutes. 1840, août - octobre, août - octobre 1840; MC/ET/XXII/328
  - Minutes. 1840, novembre - décembre, novembre - décembre 1840; MC/ET/XXII/329
  - Minutes. 1841, janvier - février, janvier - février 1841; MC/ET/XXII/330/A
    ET/XXII/330
  - Minutes. 1841, mars, mars 1841; MC/ET/XXII/330/B
  - Minutes. 1841, avril - juin, avril - juin 1841; MC/ET/XXII/331
  - Minutes. 1841, juillet - septembre, juillet - septembre 1841; MC/ET/XXII/332
  - Minutes. 1841, octobre - décembre, octobre - décembre 1841; MC/ET/XXII/333
  - Minutes. 1842, janvier - février, janvier - février 1842; MC/ET/XXII/334
  - Minutes. 1842, mars - mai, mars - mai 1842; MC/ET/XXII/335
  - Minutes. 1842, juin - juillet, juin - juillet 1842; MC/ET/XXII/336
    - Rétablissement de communauté entre Jean-Baptiste André Dumas, professeur de chimie, et Herminie Caroline Brongniard, son épouse, demeurant au Jardin du roi., 28 juin 1842; MC/ET/XXII/336
      Origine de l'information:
      De l'image fixe à l'image animée (1820-1910), documents du Minutier central des notaires de Paris relatifs à l'histoire des photographes et de la photographie, par Marc Durand, Paris, Archives nationales, 2015, notice n° 1713 (version dématérialisée de l'instrument de recherche, les notices biographiques et compléments de descriptions d'actes ne se trouvent que sur la version papier de l'ouvrage, voir contexte dans le Plan d’orientation général - Notaires de Paris, guides thématiques du Minutier).
      Date de création de la notice: 2010
      Dumas, Jean-Baptiste André; Brongniard, Herminie Caroline
    - Donation immobilière en avancement d'hoirie par Alexandre Brongniard, professeur de minéralogie au Muséum d'histoire naturelle et administrateur de la manufacture de Sèvres, et Cécile Jeanne Coquebert de Montbret, sa femme, demeurant 71, rue Saint-Dominique, à leur fille, Herminie Caroline Brongniard, femme de Jean-Baptiste André Dumas, professeur de chimie, demeurant au jardin du roi, d'une ferme et terrains situés aux Alluets, près Poissy., 28 juin 1842; MC/ET/XXII/336
      De l'image fixe à l'image animée (1820-1910), documents du Minutier central des notaires de Paris relatifs à l'histoire des photographes et de la photographie, par Marc Durand, Paris, Archives nationales, 2015, notice n° 1714 (version dématérialisée de l'instrument de recherche, les notices biographiques et compléments de descriptions d'actes ne se trouvent que sur la version papier de l'ouvrage, voir contexte dans le Plan d’orientation général - Notaires de Paris, guides thématiques du Minutier).
      Saint-Dominique (rue); Poissy (Yvelines); Dumas, Jean-Baptiste André; Brongniard, Herminie Caroline; Brongniard, Alexandre; Coquebert de Montbret, Cécile Jeanne
  - Minutes. 1842, août - octobre, août - octobre 1842; MC/ET/XXII/337
    - Contrat de mariage sous le régime de la communauté de biens avec donation au dernier vivant entre Jean Louis Schöne, ébéniste, demeurant 2, place Dauphine, et Adeline Amélie Carouget, sans profession, demeurant chez sa mère, 16, rue des Marais-Saint-Germain. Mariage à la mairie du 10e arrondissement de Paris., 15 septembre 1842; MC/ET/XXII/337
      De l'image fixe à l'image animée (1820-1910), documents du Minutier central des notaires de Paris relatifs à l'histoire des photographes et de la photographie, par Marc Durand, Paris, Archives nationales, 2015, notice n° 4476 (version dématérialisée de l'instrument de recherche, les notices biographiques et compléments de descriptions d'actes ne se trouvent que sur la version papier de l'ouvrage, voir contexte dans le Plan d’orientation général - Notaires de Paris, guides thématiques du Minutier).
      Dauphine (place); Marais-Saint-Germain (rue des); Schöne, Jean Louis; Carouget, Adeline Amélie
  - Minutes. 1842, novembre - décembre, novembre - décembre 1842; MC/ET/XXII/338
  - Minutes. 1843, janvier - février, janvier - février 1843; MC/ET/XXII/339
  - Minutes. 1843, mars - avril, mars - avril 1843; MC/ET/XXII/340
  - Minutes. 1843, mai - juin, mai - juin 1843; MC/ET/XXII/341/A
    ET/XXII/341
  - Minutes. 1843, juillet, juillet 1843; MC/ET/XXII/341/B
  - Minutes. 1843, août - octobre, août - octobre 1843; MC/ET/XXII/342
  - Minutes. 1843, novembre - décembre, novembre - décembre 1843; MC/ET/XXII/343
  - Minutes. 1844, janvier - février, janvier - février 1844; MC/ET/XXII/344/A
    ET/XXII/344
  - Minutes. 1844, mars, mars 1844; MC/ET/XXII/344/B
  - Minutes. 1844, avril - mai, avril - mai 1844; MC/ET/XXII/345
  - Minutes. 1844, juin - août, juin - août 1844; MC/ET/XXII/346
  - Minutes. 1844, septembre - octobre, septembre - octobre 1844; MC/ET/XXII/347
  - Minutes. 1844, novembre - décembre, novembre - décembre 1844; MC/ET/XXII/348
  - Minutes. 1845, janvier - mars, janvier - mars 1845; MC/ET/XXII/349
  - Minutes. 1845, avril - mai, avril - mai 1845; MC/ET/XXII/350
  - Minutes. 1845, juin - août, juin - août 1845; MC/ET/XXII/351
  - Minutes. 1845, septembre - octobre, septembre - octobre 1845; MC/ET/XXII/352
  - Minutes. 1845, novembre - décembre, novembre - décembre 1845; MC/ET/XXII/353
  - Minutes. 1846, janvier - mars, janvier - mars 1846; MC/ET/XXII/354
  - Minutes. 1846, avril - juin, avril - juin 1846; MC/ET/XXII/355
  - Minutes. 1846, juillet - septembre, juillet - septembre 1846; MC/ET/XXII/356
  - Minutes. 1846, octobre - décembre, octobre - décembre 1846; MC/ET/XXII/357
    - Obligation par Pierre Pichard, entrepreneur de peinture, demeurant 11, rue de la Vierge, commune de Vaugirard, au profit de Jean-Baptiste Narcisse Wallet, opticien, demeurant 33, quai de l'Horloge, d'une somme de 3000 francs, remboursable le 17 juin 1849, accompagné d'un taux de 5 % l'an, payable par semestre. Le contractant hypothèque, pour sûreté de garantie, une maison située 11, rue de la Vierge., 29 octobre 1846; MC/ET/XXII/357
      De l'image fixe à l'image animée (1820-1910), documents du Minutier central des notaires de Paris relatifs à l'histoire des photographes et de la photographie, par Marc Durand, Paris, Archives nationales, 2015, notice n° 4976 (version dématérialisée de l'instrument de recherche, les notices biographiques et compléments de descriptions d'actes ne se trouvent que sur la version papier de l'ouvrage, voir contexte dans le Plan d’orientation général - Notaires de Paris, guides thématiques du Minutier).
      Vaugirard (ancienne commune); Horloge (quai de l'); Vierge (rue de la); Pichard, Pierre; Wallet, Jean-Baptiste Narcisse
  - Statuts de la société Caisse commerciale formée par Bechet, Dethomas et Musnier. 1846, 4 mars, 4 mars 1846; MC/ET/XXII/358; registre
    - Statuts de la société sous le titre 'Caisse Commerciale' formée par Pierre Jules Dethomas, banquier demeurant rue d'Hauteville, n°25, Norbert Béchet, banquier, demeurant rue d'Hauteville, n°62 et Louis Ernest Musnier, banquier demeurant rue Notre-Dame-des-Victoires, n°22., 4 mars 1846 - 6 août 1863; MC/ET/XXII/358
      Informations complémentaires:
      Actes à la suite jusqu'au 6 août 1863
      Mention dans le répertoire du notaire coté:
      MC/RE/XXII/21
      Report des actes analysés à l'occasion de l'établissement des répertoires numériques dits 'états numérique' des liasses et registres de minutes. (base de données migrée: voir contexte dans le Plan d’orientation général - Notaires de Paris, guides thématiques du Minutier).
      Date de création de la notice: 2011
      BNF: [Recueil. Statuts], 1846-1865 Caisse commerciale Bechet, Dethomas et cie 25 rue Hauteville, 75010 Paris; Après 1872,: Caisse commerciale de Paris.Société anonyme fondée par Dethomas, Bechet et Salle le 28 décembre 1872. Adresse: 17 bd Poissonnière, 75009 Paris
      acte de société; statuts; Hauteville (rue d'); Notre-Dame-des-Victoires (rue); Musnier, Louis Ernest; Dethomas, Pierre Jules; Béchet, Norbert; banquier
  - Minutes. 1847, janvier - février, janvier - février 1847; MC/ET/XXII/359
  - Minutes. 1847, mars - mai, mars - mai 1847; MC/ET/XXII/360
  - Minutes. 1847, juin - août, juin - août 1847; MC/ET/XXII/361
  - Minutes. 1847, septembre - novembre, septembre - novembre 1847; MC/ET/XXII/362
  - Minutes. 1847, décembre, décembre 1847; MC/ET/XXII/363
  - Minutes. 1848, janvier - mars, janvier - mars 1848; MC/ET/XXII/364
  - Minutes. 1848, avril - juin, avril - juin 1848; MC/ET/XXII/365
  - Minutes. 1848, juillet - septembre, juillet - septembre 1848; MC/ET/XXII/366
  - Minutes. 1848, octobre - décembre, octobre - décembre 1848; MC/ET/XXII/367
  - Minutes. 1849, janvier - mars, janvier - mars 1849; MC/ET/XXII/368
  - Minutes. 1849, avril - juin, avril - juin 1849; MC/ET/XXII/369
  - Minutes. 1849, juillet - septembre, juillet - septembre 1849; MC/ET/XXII/370
  - Minutes. 1849, octobre - décembre, octobre - décembre 1849; MC/ET/XXII/371
  - Minutes. 1850, janvier - mars, janvier - mars 1850; MC/ET/XXII/372
  - Minutes. 1850, avril - juin, avril - juin 1850; MC/ET/XXII/373
  - Minutes. 1850, juillet - septembre, juillet - septembre 1850; MC/ET/XXII/374
  - Minutes. 1850, octobre - décembre, octobre - décembre 1850; MC/ET/XXII/375
  - Minutes. 1851, janvier - mars, janvier - mars 1851; MC/ET/XXII/376
    Toutes les minutes de cet article ont été analysées une à une (ARNO 1851).
    - Procuration acte, representation à donation-partage., 2 janvier 1851; MC/ET/XXII/376
      Intervenant 1, en première partie:
      Nom, qualité: (M.) Carchon, Hilaire Emile.
      Profession: plumassier, Paris.
      Domicile: Paris (Paris) rue Neuve-St-Denis, 21.
      Relations: fils de l'intervenant 2, héritier de l'intervenant 4.
      Intervenant 2, en deuxième partie:
      Nom, qualité: (Mme ou Mlle) Barrois, Angelique.
      Domicile: Gondrecourt (Meuse) Treveray.
      Relations: veuve de l'intervenant 3.
      Intervenant 3, indirect:
      Nom, qualité: (M.) Carchon, Jean Baptiste.
      État civil: décédé.
      Profession: propriétaire.
      Domicile: Gondrecourt (Meuse).
      Intervenant 4, indirect:
      Nom, qualité: (M.) Carchon, Nicolas.
      Relations: grand-père de l'intervenant 1
      Base Arno 1851 (base de données migrée: voir contexte dans le Plan d’orientation général - Notaires de Paris, guides thématiques du Minutier).
      Date de création de la notice: 2000
    - Constitution, dépôt, rente viagere, 600f., 4 janvier 1851; MC/ET/XXII/376
      Nom, qualité: (M.) Doutey, Antoine Jean Marie.
      Profession: négociant, Paris.
      Domicile: Paris (Paris) cour des Miracles, 87.
      Intervenant 2, en première partie:
      Nom, qualité: (Mme ou Mlle) Garnier, Clotilde Caroline.
      Domicile: Paris (Paris) cour des Miracles, 8.
      Relations: épouse de l'intervenant 1.
      Intervenant 3, en deuxième partie:
      Nom, qualité: (M.) Degas, Pierre Augustin.
      Profession: banquier (ancien), rentier, Paris.
      Domicile: Paris (Paris) rue Montmartre, 130
    - Procuration revenus, maison et terres, Verrieres-le-Buisson, igny (91, 91)., 6 janvier 1851; MC/ET/XXII/376
      Nom, qualité: (M.) Candelon, Jean Nicolas.
      Domicile: Paris (Paris) rue de la Rochefoucault, 64.
      Nom, qualité: (M.) Bertaut, Jacques Alexis.
      Domicile: Paris (Paris) rue Notre-Dame-de-Lorette, 40
    - Requisition, proces verbal, paiement de reliquat de dettes de société de mines de houille, Saint-Florine (Loiret) Lataupe-Grignes-Arrest., 7 janvier 1851; MC/ET/XXII/376
      Nom, qualité: (M.) Agassiz, Arthur.
      Domicile: Moldavie.
      Relations: liquidateur de la failllite de l'intervenant 2.
      Intervenant 2, indirect:
      Nom: Société Des Mines de Houille de Sainte-Florine (Loiret)
    - Succession, inventaire apres décès., 7 janvier 1851; MC/ET/XXII/376
      Intervenant 1, indirect:
      Nom, qualité: (M.) Auquin, Antoine Joseph.
      Domicile: Paris (Paris) rue d'Hauteville, 14
    - Testament, depot., 8 janvier 1851; MC/ET/XXII/376
      Nom, qualité: (M.) Leuret, Francois.
      Profession: medecin-en-chef, Bicetre (Val-de-Marne), Hospice.
      Domicile: Paris (Paris) quai Conti, 1
    - Procuration acte, recouvrement de pension de retraite, 1090f., 9 janvier 1851; MC/ET/XXII/376
      Nom, qualité: (M.) Oudart, Amedee Joseph Ambroise.
      Profession: rentier.
      Domicile: Petit-Charonne (le) (Paris) rue Deshayes, 7.
      Nom, qualité: (M.) Mussart, Pierre Edme.
      Domicile: Paris (Paris) rue Vieille-du-Temple, 29
    - Testament, depot., 9 janvier 1851; MC/ET/XXII/376
      Nom, qualité: (Mme ou Mlle) Suaire, Marie Catherine.
      État civil: décédée.
      Domicile: Paris (Paris) rue du Faubourg-St-Martin, 113.
      Relations: épouse de l'intervenant 2.
      Nom, qualité: (M.) Manneville, Jean Baptiste Eleonor.
      Domicile: Paris (Paris) rue du Faubourg-St-Martin, 113
    - Procuration revenus, recouvrement de prix de ferme, Malesherbes (Loiret)., 14 janvier 1851; MC/ET/XXII/376
      Nom, qualité: (M.) Galisset, Charles Michel.
      Profession: avocat, Paris.
      Domicile: Paris (Paris) rue de Clichy, 45.
      Nom, qualité: (M.) Lenormant-Grandcour, Andre.
      Domicile: Mer (Loir-et-Cher) Lalouin
    - Donation entre epoux., 15 janvier 1851; MC/ET/XXII/376
      Nom, qualité: (M.) Malknecht, Jean Dominique.
      Profession: sculpteur-statuaire, Paris.
      Domicile: Paris (Paris) rue de Babylone, 38.
      Nom, qualité: (Mme ou Mlle) Roblot, Marie Perrine Laurence.
      Relations: épouse de l'intervenant 1
    - Donation entre epoux., 15 janvier 1851; MC/ET/XXII/376
      Domicile: Paris (Paris) rue de Babylone, 38
    - Succession, execution testamentaire, consentement., 17 janvier 1851; MC/ET/XXII/376
      Nom, qualité: (Mme ou Mlle) Lescuyer, Felicite.
      Relations: veuve de l'intervenant 2.
      Nom, qualité: (M.) Champagne, Claude Thomas Irenee.
      État civil: décédé
    - Quittance, prix de mitoyennete d'un mur, 1150f, Batignolles (Paris) rue des Dames, 68., 17 janvier 1851; MC/ET/XXII/376
      Nom, qualité: (M.) Vareire, Bertrand.
      Domicile: Batignolles (les) (Paris) rue des Batignollaises, 4.
      Nom, qualité: (M.) Court, Jacques Nicolas.
      Domicile: Montmorency (95)
    - Succession, liquidation., 17 janvier 1851; MC/ET/XXII/376
      Profession: rentiere.
      Domicile: Paris (Paris) rue d'Abbeville, 6.
      Domicile: Paris (Paris) rue du Faubourg-du-Temple, 42
    - Mainlevee, hypotheque., 17 janvier 1851; MC/ET/XXII/376
      Nom, qualité: (M.) Beaurin, Jacques Amable.
      Domicile: Paris (Paris) place Vendome, 26.
      Profession: avocat, propriétaire, Paris.
      Domicile: Paris (Paris) rue Notre-Dame-de-Lorette, 46
    - Declaration, proces verbal, administration judiciaire de maison, Paris (Paris) rue Cadet, 20., 22 janvier 1851; MC/ET/XXII/376
      Nom, qualité: (Mme ou Mlle) Dupuy, Rose Marguerite.
      Domicile: Paris (Paris) rue Cadet, 20.
      Relations: veuve de l'intervenant 2, épouse de l'intervenant 3.
      Nom, qualité: (M.) Meslin, Joseph.
      Nom, qualité: (M.) Sauce, Jacques Nicolas.
      Profession: négociant en vin, Paris.
      Intervenant 4, en deuxième partie:
      Nom, qualité: (M.) Bouzemont, Jules Auguste.
      Domicile: Paris (Paris) rue de la Victoire, 42
    - Transport, cautionnement, 3000f., 22 janvier 1851; MC/ET/XXII/376
      Nom, qualité: (M.) Livache, Joseph Alphonse Achille.
      Profession: huissier, Paris.
      Domicile: Paris (Paris) rue des Lavandieres-Ste-Opportune, 22.
      Nom: Banque Bechet Dethomas et Cie.
      Domicile: Paris (Paris) rue d'Hauteville, 25
    - Mariage., 23 janvier 1851; MC/ET/XXII/376
      Nom, qualité: (M.) Bareau, Jules Francois.
      Profession: tapissier, Angers (Maine-et-Loire).
      Domicile: Angers (Maine-et-Loire).
      Relations: fils de l'intervenant 2.
      Nom, qualité: (M.) Bareau, Alexandre Maran.
      Nom, qualité: (Mme ou Mlle) Beraud, Julie.
      Domicile: Paris (Paris) rue Vieille-du-Temple, 135.
      Relations: fille de l'intervenant 4.
      Nom, qualité: (M.) Beraud, Jean Francois.
      Profession: négociant, Nemours (Seine-et-Marne).
      Domicile: Nemours (Seine-et-Marne)
    - Vente, maison de campagne, terres, 56800 m2, 7656f, Evry-sur-Seine (Val-de-Marne) Folie-Barbot (la)., 23 janvier 1851; MC/ET/XXII/376
      Nom, qualité: (M.) Pasturin, Jean Jacques Elie.
      Domicile: Paris (Paris) rue de la Bourse, 9.
      Nom, qualité: (M.) Rul, Joseph Gabriel.
      Domicile: Paris (Paris) rue du Faubourg-St-Denis, 23.
      Nom, qualité: (M.) Lafontaine de, Etienne Georges Alphonse.
      Domicile: Paris (Paris) rue de la Ferme-des-Mathurins, 56
    - Cahier des charges, fonds de commerce de marchand de vin (2), mise à prix, 500f, Paris (Paris) quai de la Tournelle, 59 et 67., 24 janvier 1851; MC/ET/XXII/376
      Nom, qualité: (M.) Tortillier, Auguste.
      Profession: marchand de vin, Paris.
      Domicile: Paris (Paris) quai de la Tournelle, 59.
      Nom, qualité: (M.) Tortillier, Philibert.
      État civil: detenu.
      Domicile: Clichy (Paris) rue de Clichy, 7, prison-de-Clichy.
      Relations: frère de l'intervenant 1
    - Obligation, emprunt, 100000f., 25 janvier 1851; MC/ET/XXII/376
      Nom: Société Constant Bouhours Juigne et Cie.
      Domicile: Paris (Paris) rue de Clery, 23.
      Nom, qualité: (Mme ou Mlle) Salmon, Marie.
      Profession: négociante, Saint-Quentin (Aisne).
      Domicile: Saint-Quentin (Aisne).
      Nom, qualité: (M.) Malezieux, Didier.
      Nom, qualité: (M.) Reveroni, Charles Alphonse.
      Profession: négociant, Saint-Quentin (Aisne).
      Intervenant 5, en deuxième partie:
      Nom, qualité: (M.) Ferte, Stanislas Alexandre.
      Profession: négociant (ancien), Paris.
      Domicile: Paris (Paris) place de la Madeleine, 6
    - Transport, créance, 4000f., 27 janvier 1851; MC/ET/XXII/376
      Nom, qualité: (M.) Jardin, Auguste Francois.
      Profession: commissionnaire en marchandises, Paris.
      Domicile: Paris (Paris) rue Charlot, 19.
      Relations: créancier(e) de l'intervenant 3.
      Nom, qualité: (Mme ou Mlle) Wagener, Marie Louise Catherine.
      Profession: demoiselle de magasin, Paris.
      Nom, qualité: (M.) Roux-Collangettes, Jean Joseph Didier.
      Profession: négociant, propriétaire, Clermont-Ferrand (Puy-de-Dôme).
      Domicile: Clermont-Ferrand (Puy-de-Dôme)
    - Succession, liquidation., 27 janvier 1851; MC/ET/XXII/376
      Nom, qualité: (M.) Vibert, Theodore.
      Profession: editeur de gravures, Paris.
      Domicile: Paris (Paris) rue Hauteville, 14
    - Succession, notoriete., 28 janvier 1851; MC/ET/XXII/376
      Nom, qualité: (M.) Baumes, Joseph.
      Profession: garcon de bureau, Paris.
      Domicile: Paris (Paris) rue Sainte-Appoline, 18
    - Consentement, anteriorite d'hypotheque sur une metairie, 8000f, Saint-Hippolyte (Charente-Maritime) Borderie de Rhone (la)., 28 janvier 1851; MC/ET/XXII/376
      Nom, qualité: (M.) Deleschamps, Jean Marie.
      Profession: pharmacien, Paris.
      Domicile: Paris (Paris) rue Saint-Andre-des-Arts, 1.
      Nom, qualité: (M.) Libaudiere, Armand Etienne.
      Profession: lieutenant de vaisseau (retraite), Rochefort (Charente-Maritime).
      Domicile: Rochefort (Charente-Maritime).
      Nom, qualité: (Mme ou Mlle) Jourrand de Queris, Caroline Francoise Marie.
      Domicile: Tonnay-Charente (Charente-Maritime).
      Relations: veuve de l'intervenant 4.
      Nom, qualité: (M.) Tesson, Pierre Louis.
    - Procuration acte, prise de possession de succession 6000f., 29 janvier 1851; MC/ET/XXII/376
      Relations: héritier de l'intervenant 2.
      Nom, qualité: (Mme ou Mlle) Gaudron, Catherine Elisabeth.
      Domicile: Arpajon (Essonne).
      Nom, qualité: (M.) Giraud, Philarete.
      Domicile: Paris (Paris) boulevard des Filles-de-Calvaire, 12
    - Procuration acte, intervention dans quittance., 30 janvier 1851; MC/ET/XXII/376
      Nom, qualité: (M.) Geoffroy, Luc Etienne Leon.
      Domicile: Paris (Paris) rue d'Argenteuil, 41.
      Nom, qualité: (M.) Simon-Durant, Julien.
      Profession: marchand de bois, Paris.
      Domicile: Paris (Paris) rue de Bercy-St-Antoine, 57.
      Nom, qualité: (M.) Quillier, Stephane Louis Julien.
      Profession: clerc de notaire, Cosne (Nièvre).
      Domicile: Cosne (Nièvre)
    - Obligation, emprunt, 4700f., 30 janvier 1851; MC/ET/XXII/376
      Nom, qualité: (M.) Leclercq, Jules Marie Alexandre.
      Domicile: Gouvieux (Oise).
      Nom, qualité: (M.) Bonifacio-Monbro, Georges Alphonse.
      Profession: marchand de curiosites, Paris.
      Domicile: Paris (Paris) rue Basse-du-Rempart, 18
    - Testament, revocation., 31 janvier 1851; MC/ET/XXII/376
      Nom, qualité: (Mme ou Mlle) Lombard, Marie Anne.
      Profession: employee d'eglise, Paris (Paris), Saint-Vincent-de-Paul (paroisse).
      Domicile: Paris (Paris) rue Saint-Vincent-de-Paul, 8.
      Nom, qualité: (M.) Chanteaux, Antoine Guillaume.
    - Vente, maison, 190000f, Paris (Paris) boulevard Beaumarchais, 96 et rue Amelot, 85., 31 janvier 1851; MC/ET/XXII/376
      Nom, qualité: (M.) Foucault, Pierre Marie Francois.
      Profession: négociant, propriétaire, Paris.
      Domicile: Paris (Paris) d'Enghien, 11.
      Nom, qualité: (M.) Oriot, Gilles.
      Domicile: Paris (Paris) rue d'Enghien, 11
    - Bail, boutique loyer, 1320f, Paris (Paris) rue du Ponceau, 39., 3 février 1851; MC/ET/XXII/376
      Nom, qualité: (M.) Lagrange, Louis.
      Domicile: Paris (Paris) rue du Ponceau, 39.
      Nom, qualité: (M.) Lagrange, Jean Baptiste.
      Profession: marchand de bouchons et bouteilles, Paris.
      Domicile: Paris (Paris) rue du Ponceau, 39
    - Prorogation, delai de remboursement d'emprunt, 16000f., 5 février 1851; MC/ET/XXII/376
      Domicile: Montmorency (95).
      Nom, qualité: (M.) Filliol, Pierre.
      Domicile: Batignolles-Monceaux (les) (Paris) boulevard Monceau, 22
    - Procuration, representation à mariage., 7 février 1851; MC/ET/XXII/376
      Nom, qualité: (M.) Bartouilh de Taillac, Francois.
      Profession: conseiller referendaire à la cour des comptes, Paris.
      Domicile: Paris (Paris) boulevard Saint-Jacques, 84.